hu: Kormánykerék pozíciója: Középső kormányzás; Balkormányos (LHD); Jobbkormányos (RHD); Egyéb
fi: Ohjauspuoli: Keskiohjaus; Vasemmanpuoleinen ohjaus (LHD); Oikeanpuoleinen ohjaus (RHD); Muu
zh-TW: 方向盤位置: 中置駕駛; 左駕 (LHD); 右駕 (RHD); 其他
nb: Styreposisjon: Sentrert styring; Venstrestyring (LHD); Høyrestyring (RHD); Annet
sv: Styrposition: Mittstyrning; Vänsterstyrd (LHD); Högerstyrd (RHD); Övrigt
ru: Положение рулевого управления: Центральное расположение руля; Левый руль (LHD); Правый руль (RHD); Другое
es: Posición de dirección: Conducción central; Volante a la izquierda (LHD); Volante a la derecha (RHD); Otro
sk-SK: Poloha riadenia: Stredové riadenie; Riadenie na ľavej strane (LHD); Riadenie na pravej strane (RHD); Iné
it: Posizione dello sterzo: Guida centrale; Guida a sinistra (LHD); Guida a destra (RHD); Altro
pt-PT: Posição de direção: Direção central; Volante à esquerda (LHD); Volante à direita (RHD); Outro
el: Θέση τιμονιού: Κεντρική οδήγηση; Αριστεροτίμονο (LHD); Δεξιοτίμονο (RHD); Άλλο
lt-LT: Vairo padėtis: Vairas centre; Vairas kairėje (LHD); Vairas dešinėje (RHD); Kita
da: Styreposition: Centerstyret; Venstrestyret (LHD); Højrestyret (RHD); Andet
pl: Pozycja kierownicy: Kierownica na środku; Kierownica po lewej stronie (LHD); Kierownica po prawej stronie (RHD); Inne
th: ตำแหน่งพวงมาลัย: พวงมาลัยกลาง; พวงมาลัยซ้าย (LHD); พวงมาลัยขวา (RHD); อื่นๆ
en: Steering position: Center drive; Left-hand drive (LHD); Right-hand drive (RHD); Other
tr: Direksiyon pozisyonu: Orta direksiyon; Soldan direksiyonlu (LHD); Sağdan direksiyonlu (RHD); Diğer
cs: Poloha řízení: Středové řízení; Levostranné řízení (LHD); Pravostranné řízení (RHD); Jiné
pt-BR: Direção posição: Direção central; Direção do lado esquerdo (LHD); Direção do lado direito (RHD); Outro
de: Lenkposition: Mittelsteuerung; Linkslenker (LHD); Rechtslenker (RHD); Sonstige
vi: Vị trí lái: Lái giữa; Tay lái thuận (LHD); Tay lái nghịch (RHD); Khác
ko: 스티어링 위치: 센터 드라이브; 좌핸들(LHD); 우핸들(RHD); 기타
ja: ステアリング位置: センタードライブ; 左ハンドル (LHD); 右ハンドル (RHD); その他
ro-RO: Poziția direcției: Volan pe centru; Volan pe stânga (LHD); Volan pe dreapta (RHD); Altele
sl-SI: Položaj krmila: Sredinski volan; Volan na levi (LHD); Volan na desni (RHD); Drugo
nl: Stuurpositie: Middenbesturing; Stuur links (LHD); Stuur rechts (RHD); Overige
hr-HR: Položaj volana: Središnji upravljač; Upravljač na lijevoj strani (LHD); Upravljač na desnoj strani (RHD); Ostalo
zh-CN: 驾驶方位: 中置驾驶; 左舵驾驶 (LHD); 右舵驾驶 (RHD); 其他
bg-BG: Позиция на управление: Централно управление; Ляв волан (LHD); Десен волан (RHD); Друго
fr: Position de conduite: Conduite centrale; Conduite à gauche; Conduite à droite; Autre